最高法院民事裁定　　　　　　　　　　111年度台抗字第379號
再 抗告 人　蔡○○
代　理　人　陸詩薇律師
上列再抗告人因與郭○○間聲請酌定未成年子女權利義務行使負
擔等事件，對於中華民國 110年12月21日臺灣高等法院臺中分院
裁定（110年度家聲抗字第6號），提起再抗告，本院裁定如下：
    主  文
再抗告駁回。                                            
再抗告程序費用由再抗告人負擔。
    理  由
按父母對於未成年子女權利義務之行使或負擔，於夫妻婚姻關係
存續中，除法律另有規定外，由父母共同行使或負擔之，父母對
於未成年子女重大事項權利之行使意思不一致時，得請求法院依
子女之最佳利益酌定之；父母不繼續共同生活達六個月以上時，
，準用民法第1055條、第1055條之1及第1055條之2規定，民法第
1089條第1項、第2項，第1089條之1 固定有明文。惟夫妻離婚者
，有關未成年子女權利義務之行使或負擔，依同法第1055條、第
1055條之1及第1055條之2規定，由夫妻協議，或由法院酌定、改
定或選定。是夫妻離婚後，父或母即無依民法第1089條第2 項、
第1089條之1 規定，聲請法院酌定未成年子女權利義務之行使或
負擔之餘地。本件再抗告人與相對人郭○○於民國99年1月8日結
婚，育有未成年子女郭○甲（女、100年生）、郭○乙（男、103
年生，與郭○甲合稱郭○甲等 2人）。再抗告人於108年7月24日
依民法第1089條第2項（嗣於 109年2月6日追加民法第1089條之1
）規定向法院聲請酌定郭○甲等 2人權利義務行使負擔，經臺灣
臺中地方法院（下稱臺中地院）以108年度家親聲字第967號裁定
予以駁回。再抗告人對之不服，提起抗告，於原法院以 110年度
家聲抗字第 6號裁定（下稱原裁定）駁回其抗告後，提起再抗告
。經查相對人郭○○於 108年8月5日向法院訴請與再抗告人離婚
，經臺中地院以108年度婚字第636號判決（下稱第636 號判決）
准相對人與再抗告人離婚，並酌定於兩造離婚後，郭○甲等 2人
之權利義務之行使或負擔，由兩造共同任之，由再抗告人任郭○
甲主要照顧者，相對人任郭○乙主要照顧者，及酌定相對人與郭
○甲、再抗告人與郭○乙之照顧同住之時間、方式暨兩造應遵守
事項。再抗告人、相對人對第636號判決、有關未成年子女權利
義務之行使或負擔部分，各自提起上訴，經原法院以110年度家
上字第62號判決駁回，兩造復分別提起第三審上訴，經本院以11
1年度台上字第981號裁定駁回。兩造既經法院判決離婚，婚姻關
係消滅，再抗告人即不得依民法第1089條第2項、第1089條之1規
定，聲請法院酌定未成年子女權利義務之行使或負擔及其他重大
權利之行使不一致等事項，原裁定駁回再抗告人之抗告，尚無不
合。再抗告意旨，指摘原裁定不當，聲明廢棄，非有理由。
據上論結，本件再抗告為無理由，依家事事件法第97條，非訟事
件法第21條第2項、第46條，民事訴訟法第495條之1第2項、第48
1 條、第449條第1項、第95條、第78條，裁定如主文。
中    華    民    國   111    年    4     月    27    日
                      最高法院民事第四庭
                          審判長法官  鄭  雅  萍  
                                法官  王  金  龍  
                                法官  王  本  源  
                                法官  蕭  胤  瑮  
                                法官  滕  允  潔  
本件正本證明與原本無異
                                      書  記  官
中    華    民    國   111    年    5     月    2     日